臺灣桃園地方法院刑事判決　　　　　　 94年度簡上緝字第2號
上　訴　人　台灣桃園地方法院檢察署檢察官
被　　　告　甲○○
　　　　　　　　　　（現另案於臺灣桃園監獄執行）
上訴人因被告竊盜案件，不服本院桃園簡易庭92年度桃簡字第19
23號中華民國93年1 月6 日第一審刑事簡易判決（檢察官聲請簡
易判決處刑書案號：92年度偵字第17032 號），提起上訴，本院
管轄之第二審合議庭判決如下：
    主  文
上訴駁回。
    事實及理由
一、本案經本院審理結果認原審對被告甲○○論罪科刑之判決，
    其認事用法均無違誤，應予維持，並引用附件第一審簡易判
    決書所載之事實、證據及理由。
二、上訴人上訴及移送併案意旨略以：被告另於民國92年8 月18
    日上午9 時至晚間11時許某時，途經桃園縣龜山鄉○○○路
    「華夏飯店」對面，見黃士哲所有車牌號碼FUB-705 號、引
    擎號碼FG269438號重型機車停放該處，竟意圖為自己不法之
    所有，基於竊盜之犯意，以其所有之鑰匙，著手竊取上開機
    車作為代步之用，怠於同年月21日下午3 時30分許，行經台
    北縣林口鄉○○○路56號前，為警攔檢查獲，並當場扣得鑰
    匙2 把，被告上開犯行與原起訴之犯行，時間緊接，所犯罪
    名相同，顯係出於概括之犯意反覆為之，為連續犯，屬裁判
    上一罪，依審判不可分原則，為起訴效力所及，原審未及斟
    酌審判，難認允當，請撤銷原判決等語。經查，被告對其於
    92 年9月20日在龜山鄉運動公園附近竊取證人，即被害人乙
    ○○所有之IQ-0503 號自用小貨車一節，業據其於警訊、偵
    訊及本院審理時坦承不諱，核其述與證人乙○○於警、偵訊
    中證述之情節相符，並有贓物認領保管單、車輛竊盜車牌失
    竊資料個別查詢報表─查詢車輛認可資料、行車執照影本各
    1 份在卷可佐，被告前述犯行，事證明確，可以認定。原審
    適用刑法第320 條第1 項、第41條第1 項前段，罰金罰鍰提
    高標準條例第1 條前段、第2 條之規定，量處被告有期徒刑
    3 月，並諭知如易科罰金之折算標準，尚無不合。至於上訴
    及移送併辦意旨所示之竊盜犯行，訊之被告堅決否認有該犯
    行，並辯稱：「車子是綽號阿賢之人牽的，他已經牽好車子
    ，將車子放在長庚那邊，鑰匙給我叫我去騎的，我到了警察
    局才知道是偷的。」等語。經查移送併辦意旨認被告有上開
    竊盜犯嫌係以：(1)被告警訊中陳述；(2)被害人黃士哲於偵訊
    中之指訴；(3)贓物認領保管單、車輛竊盜車牌失竊資料個別
    查詢報表─查詢車輛認可資料車輛車牌失竊作業─查獲車輛
    認可資料、台北市政府警察局中正第一分局車輛、車牌尋獲
    通報單；(4)鑰匙2 支扣案等證據為據。惟查：(1)被告於警訊
    及本院審理時所述，均僅供承其發動、騎乘上開贓車為警查
    獲之事實，惟其亦供稱該機車係友人「阿賢」交付扣案之鑰
    匙讓其去騎乘該機車，其並否認該機車係其竊取的。是被告
    之陳述及扣案之鑰匙僅足以證明被告為警查獲時係持有、使
    用上開機車及鑰匙，尚不足以證明被告有竊取機車之行為。
    (2)被害人黃士哲於偵訊中僅係就其所有上開機車於前述時間
    、地點遺失之事實為陳述，並未言及其目睹被告竊取該機車
    。是被害人黃士哲之警訊所述，亦不足以證明上開機車係被
    告所竊。(3)另贓物認領保管單等書證亦係證明上開機車前曾
    遺失及案發後被害人領回之事實。(4)再被告雖係持有前述贓
    車為警查獲，惟被告持有上開機車之原因不一而足，可能係
    ：竊取、自他人處收受、故買、寄藏（明知或不知係贓物）
    、拾獲、向他人詐取、自他人處搶奪或強盜等等。故尚難以
    被告「持有」該機車，即推定被告係以「竊取」之方法持有
    該機車。(5)綜上所述，本件並無積極確實之證據，足以認定
    被告有上開竊取機車之犯行。本件移送併辦之犯罪事實既屬
    不能證明，自無從與原起訴之竊盜犯行成立連續犯裁判上一
    罪之關係。是上訴人以被告另涉有上開具有裁判上一罪關係
    ，為起訴效力所及之竊取機車犯行，原審未及審理為由提起
    本件上訴為無理由，應予駁回。至於移送併辦部分，應退回
    公訴人另行依法處理，併此說明。
三、據上論斷，應依刑事訴訟法第455 條之1 第3 項、第368 條
    、第373 條，判決如主文。
本案經檢察官李允煉到庭執行職務。
中　　華　　民　　國　　94　　年　　12　　月　　29　　日
                刑事第二庭審判長法  官  徐培元
                                法  官  尹  良
                                法  官  潘進順
以上正本證明與原本無異。
不得上訴。
                                書記官  陳玉芬
中　　華　　民　　國　　94　　年　　12　　月　　29　　日
